Inventaris van het archief van het Commissariaat voor Indische Zaken, (1880) 1927-1949 (1950)
Nationaal Archief, Den Haag
- Gedeponeerd archief van het Technisch Bureau te 's-Gravenhage, 16
  - Nederlandse Antillen, 16.1
    - 24055. Contract inzake het leveren van voedingspompen voor de watervoorziening op Curaçao., 1946-1947; 3968; 1 omslag
    - 24194. Contract inzake het leveren van twee geheel gegalvaniseerde stalen barkassen en vier geheel gegalvaniseerde stalen vletten., 1946-1948; 3969; 1 omslag
    - 24169. Contract inzake het leveren van een complete asfaltmenginstallatie en twee bitumensmeltketels., 1946-1950; 3970; 1 pak
    - 24224. Contract inzake de levering van waterleiding materiaal ten behoeve van de Landswatervoorzieningsdienst op Curaçao., 1947-1948; 3971; 1 pak
    - 24295. Onderzoek naar de eventuele aankoop van een Britse korvet van de flower class ten behoeve van de Gouvernement van Curaçao., 1947-1948; 3972; 1 omslag
    - 24349. Contract inzake levering van een watertankboot door de Amsterdamse Scheepswerf G. de Vries Lentsch Jr. te Amsterdam., 1947-1948; 3973; 1 omslag
    - 24364. Contract inzake levering van drie verticale stoommachines voor aandrijving van generatoren, te leveren door de NV Machinefabriek "Hoogelande" v/h Pannevis en Zoon te Utrecht., 1947-1949; 3974; 1 omslag
    - 24365. Contract inzake levering van drie draaistroomgeneratoren 32 kVA. voor zeewater distillatie inrichtingen op Curaçao en Aruba te leveren door de NV Hengelosche Electrische en Mechanische Apparatenfabriek "Heemaf" te Hengelo Machinefabriek "Hoogelande" v/h Pannevis en Zoon te Utrecht., 1947-1949; 3975; 1 omslag
    - 24365. Contract inzake levering van een motorbaggermolen en twee onderlossers ten behoeve van de Nederlandse Antillen, te leveren door de NV Machinefabriek De Hollandsche IJssel, voorheen De Jongh & Co. te Oudewater., 1947-1949; 3976; 1 pak
    - 24380. Stukken betreffende de voorbereiding, uitvoering en afwerking van de bouw van een zeewater distillatie inrichting op Aruba en Curaçao., 1947-1950; 3977-4001; 11 pakken en 13 omslagen
      - Correspondentie met de directeur van de Watervoorzieningsdienst op Curaçao, 1947 - 1950, 3977; 1 pak
      - Correspondentie met de gouvernementssecretaris van Curaçao, 1947 - 1950, 3978; 1 omslag
      - Correspondentie met de Nederlandsche Schoorsteenbouw Maatschappij alsmede de offerte inzake de schoorstenen van 's Landswatervoorziening, 1948, 3979; 1 omslag
      - Correspondentie met en prijsaanvraag aan de Koninklijke Machinefabriek Gebr. Stork & Co. NV te Hengelo, 1948, 3980; 1 omslag
      - Stukken betreffende het afwijzen om als hoofdaannemer te fungeren voor de te bouwen zeewater distillatie inrichting door NV Werkspoor te Amsterdam, 1948, 3981; 1 omslag
      - Beproevingsrapporten van G. & J. Weir, 1948 - 1949, 3982; 1 omslag
      - Gegevens betreffende de verdamper installaties met thermocompressie, 1948 - 1949, 3983; 1 omslag
      - Keuringsopdrachten, keuringsrapporten en courantenknipsels, 1948 - 1949, 3984; 1 omslag
      - Algemene correspondentie in verband met het bouwen van de zeewater distillatie inrichtingen, 1948 - 1950, 3985; 1 omslag
      - Contracten en specificaties, 1948 - 1950, 3986; 1 omslag
      - Correspondentie met G. & J. Weir, Ltd. Cathcart, Glascow S4, 1948, 3987; 1 pak
      - Correspondentie met G. & J. Weir, Ltd. Cathcart, Glascow S4, 1949, 3988; 1 pak
      - Correspondentie met G. & J. Weir, Ltd. Cathcart, Glascow S4, 1950, 3989; 1 omslag
      - Bestellingen van Babcock & Wilcox, Ltd. bij subleveranciers, 1949, 3990; 1 omslag
      - Verpakkingslijsten in verband met de levering van de zeewater distillatie inrichting te Mundo Nobo, Balashi en Penstraat, 1949 - 1950, 3991; 1 omslag
      - Bestellingen van G. & J. Weir, Ltd. bij subleveranciers voor installaties te Mundo Nobo (nr. 1 t/m 6), Balashi (nr. 8 t/m 10) en Penstraat nr. 4, 1950, 3992; 1 pak
      - Maandrapporten van G. & J. Weir, Ltd., 1950, 3993; 1 omslag
      - Correspondentie inzake verscheping van goederen (inclusief verzendingsinstructies) naar Aruba en Curaçao, [1948], 3994; 1 omslag
      - Tekeningen en bijlagen behorende bij de zeewater distillatie inrichting aan de Penstraat nr. 4 op Curaçao., 3995; 1 pak
      - Tekeningen en bijlagen behorende bij de zeewater distillatie inrichting te Balashi op Aruba., 3996-3998; 3 pakken
        - Deel 1, 3996
        - Deel 2, 3997
        - Deel 3, 3998
      - Tekeningen en bijlagen behorende bij de zeewater distillatie inrichting te Mundo Nobo op Curaçao., 3999-4001; 3 pakken
        - Deel 1, 3999
        - Deel 2, 4000
        - Deel 3, 4001
    - 24579. Contract inzake levering van een 10 tons 4-wielige aanhangwagen door NV C. Groenewegen Aanhangwagenfabriek te Rotterdam., 1948-1949; 4002; 1 omslag
    - 24586. Offertes inzake de levering van stalen tanks ten behoeve van de watervoorziening op Curaçao., 1948-1949; 4003; 1 omslag
    - 24474. Contract inzake levering van reserveonderdelen voor de zeewater distillatie inrichting op Curaçao door G.&J. Weir Ltd., te Glasgow., 1948-1950; 4004; 1 omslag
    - 24580. Contract inzake levering van reserveonderdelen voor de zeewater distillatie inrichting op Aruba door G.&J. Weir Ltd., te Glasgow., 1948-1950; 4005; 1 omslag
    - 24655. Contract inzake de levering van drie motorbarkassen en 2 motorvletten alsmede de inbouw van diverse apparaten hierin, door de Amsterdamse Scheepswerf G. de Vries Lentsch Jr. te Amsterdam., 1948-1950; 4006; 1 pak
    - 24710. Contract inzake levering van venturibuizen met meetapparatuur voor de watervoorziening op Curaçao door George Kent Ltd., te Luton., 1948-1950; 4007; 1 omslag
    - 24820. Onderzoek naar de mogelijkheden voor het winnen van zout vanuit de zeewater distillatie inrichtingen op Curaçao en Aruba alsmede brochures over verpakkingsmachines ten behoeve van de zoutwinning., 1948-1950; 4008; 1 omslag
    - 24893. Contract inzake levering van onderdelen voor de distilleerinstallatie door G. & J. Weir te Glasgow., 1948-1950; 4009; 1 omslag
    - 24916. Contract inzake levering van twee elektrisch aangedreven stookoliepompen door Stothert and Pitt Ltd., te Bath., 1948-1950; 4010; 1 omslag
    - 24972. Contract inzake de levering van een stalen motorbarkas en een stalen motorvlet door de NV Amsterdamse Scheepswerf G. de Vries-Lentsch Jr., 1948-1950; 4011; 1 omslag
    - 24980. Offertes inzake de levering van pompinstallaties voor oliehoudend water uit de St. Annabaai ten behoeve van de Openbare Werken te Curaçao een stalen motorbarkas en een stalen motorvlet door de NV Amsterdamsche Scheepswerf G. de Vries-Lentsch Jr., 1948-1950; 4012; 1 omslag
  - Suriname, 16.2
    - 24078. Contract inzake de levering van een codeermachine, cryptograaf Hagelin, handtype C-443A van de fa. Koopman & Co, te Amsterdam., 1946; 4013; 1 omslag
    - 24196. Contract inzake de levering fob Amsterdam van een Callender Hamiltonbrug voor de Pararivier in Suriname., 1946-1948; 4014; 1 pak
    - 24240. Offerte voor het bouwen van een nieuw slachthuis alsmede de slachttechnische inrichting van de Noord Nederlandsche Machinefabriek te Winschoten., 1947-1948; 4015; 1 pak
    - 24322. Contract inzake levering van drie motorgedreven centrifugaalpompaggregaten ten behoeve van het Gouvernement van Suriname door NV Koninklijke Nederlandsche Machinefabriek voorheen E.H. Begemann te Helmond., 1947-1948; 4016; 1 pak
    - 24350. Onderzoek naar de eventuele oprichting van een kokosoliefabriek in Suriname., 1947-1948; 4017; 1 pak
    - 24440. Verzoek om prijsopgave te doen voor de levering van drie stoomlocomotieven, met reservedelen voor de spoorweg op Suriname aan NV Werkspoor te Amsterdam, NV Machinefabriek Breda en Schweizerische Locomotieven Fabrik Wintherthur., 1947-1948; 4018; 1 omslag
    - 24352. Onderzoek naar de eventuele aanschaffing van diepboorinstallaties voor de watervoorziening in Suriname., 1947-1949; 4019; 1 omslag
    - 24636. Contract inzake de levering van dertig stuks complete kipwagens met bakinhoud van 0,75 m3 en ingericht voor een spoorbreedte van 600 mm door CV Loosspoor te 's-Gravenhage., 1948-1949; 4020; 1 omslag